Minutes et répertoires du notaire Marie Louis Ernest PITAUX, 16 juillet 1870 - 26 avril 1892 (étude XIV)
Archives nationales
Minutes et répertoires du notaire Marie Louis Ernest PITAUX (étude XIV)
16 juillet 1870 - 26 avril 1892
MC/ET/XIV/905 - MC/ET/XIV/1218, MC/RE/XIV/19 - MC/RE/XIV/23
Etude XIV; Pitaux, Marie-Louis-Ernest
Archives nationales de France
Minutes et répertoires: la loi 2008-696 du 15 juillet 2008 relative aux archives a fixé à 75 ans à compter de la date de l'acte, ou à 25 ans à compter de la date du décès de l'intéressé si ce délai est plus bref, le délai de communication des minutes et répertoires des notaires; ce délai est porté à 100 ans à compter de la date de l'acte si le document se rapporte à un mineur (code du Patrimoine, articles L213-2, 4e d et 5e).
Autres documents de l'étude (dossiers de clients, comptabilité...): s'agissant d'archives privées, ces documents sont communicables selon les modalités fixées par le déposant ou le donateur.
Certains documents ne sont pas accessibles en raison de leur mauvais état de conservation.
Versement
Accès aux instruments de recherche de tous les notaires de l’étude XIV
Archives de l'étude XIV
- Minutes de Marie Louis Ernest PITAUX, mai 1870 - 29 août 1928; MC/ET/XIV/905 - MC/ET/XIV/1218
  - Minutes. 1870, mai - 1870, juillet, mai 1870 - juillet 1870; MC/ET/XIV/905
    Informations complémentaires:
    1870, mai à 14 juillet: actes passés par-devant René-Adrien Panhard.
    1870, 16 au 30 juillet: actes passés par-devant Marie-Louis-Ernest Pitaux.
    Informations concernant le classement:
    Le niveau inférieur de description, quand il existe, correspond aux minutes d'actes. Toutes les minutes ne sont pas forcément décrites une à une. Les descriptions de ces minutes sont plus ou moins détaillées.
    - Notoriété après décès de Louis Bertignault, en son vivant serrurier, rue d'Enghien, n° 20., 4 mai 1870; MC/ET/XIV/905
      Origine de l'information:
      Acte signalé par le personnel du Minutier central des notaires de Paris.
      Date de création de la notice: 2014 (MF. Nivet)
      notoriété; Bertignault, Louis; serrurier; Enghien (rue d')
    - Contrat de mariage de Charles Edmond Pasquier, employé dans les bureaux de la Compagnie du chemin de fer du Nord, rue Jean Jacques Rousseau, n° 33, et de Marie Louise Ratte, sans profession, rue du Faubourg Saint-Martin, n° 75, chez ses père et mère., 4 mai 1870; MC/ET/XIV/905
      contrat de mariage; Pasquier, Charles Edmond; Ratte, Marie Louise; Jean-Jacques-Rousseau (rue); Faubourg-Saint-Martin (rue du)
    - Contrat de mariage de Florent Alexandre Bellanger, valet de chambre chez M. Akermann, avenue Montaigne, n° 41, et Wilhelmine Dorothée Tolle, femme de chambre chez Mme Bapst, boulevard Haussmann, n° 138., 6 mai 1870; MC/ET/XIV/905
      contrat de mariage; Bellanger, Florent Alexandre; Tolle, Wilhelmine Dorothée; employé de maison; Montaigne (avenue); Haussmann (boulevard)
    - Procuration par Louise Adolphine Françoise Lucile Compans, rentière, veuve de Charles Henri Ternaux, rue d'Aguesseau, n° 18, à Pol Chenet, premier clerc de notaire, rue du Faubourg Poissonnière, n° 2., 6 mai 1870; MC/ET/XIV/905
      procuration; Compans, Louise Adolphine Françoise Lucile; Ternaux, Charles Henri; clerc de notaire; Aguesseau (rue d'); Faubourg-Poissonnière (rue du)
    - Autorisation par Jean Louis Thomas Tigé, homme de lettres, à Nogent-sur-Marne, boulevard de Strasbourg, n° 12, à Victoire Hirt, son épouse, veuve en premières noces de Burkhard Bruno Schmalz, courtière en diamants, rue Grange Batelière, n° 16., 7 mai 1870; MC/ET/XIV/905
      autorisation d'exercice professionnel; Tigé, Jean Louis Thomas; Hirt, Victoire; Schmalz, Burhard Bruno; courtier; Grange-Batelière (rue de la); Nogent-sur-Marne (Val-de-Marne)
    - Inventaire après décès de Louise Charlotte Hennetin, défunte épouse de Joseph Jarnolle, marchand de vins, rue de Clichy, n° 87., 7 mai 1870; MC/ET/XIV/905
      inventaire après décès; Hennetin, Louise Charlotte; Jarnolle, Joseph; Clichy (rue de)
    - Substitution par la Société Prosper Poisson, négociant, rue du Faubourg Poissonnière, n° 8, Frédéric Isabelle, négociant, demeurant au Havre (Seine-Inférieur, aujourd'hui Seine-Maritime)., 11 mai 1870; MC/ET/XIV/905
      substitution; Poisson, Prosper; Frédéric, Isabelle; négociant; Faubourg-Poissonnière (rue du); Le Havre (Seine-Maritime)
    - Vente par Jean Militon, tailleur de pierres, et Elisabeth Birtia, son épouse, à Saint-Maur-les-Fossés, canton de Charenton le Pont, arrondissement de Sceaux, rue du Parc, n° 2, à Charles Jérôme Battesti, brigadier des sergents de ville, et Céline Anastasie Audelan, son épouse, à Saint-Maur-les-Fossés, rue du Pont de Créteil, n° 11., 11 mai 1870; MC/ET/XIV/905
      acte de vente; Milton, Jean; Birtia, Elisabeth; Battesti, Charles Jérôme; Audelan, Céline Anastasie; tailleur de pierre; Saint-Maur-des-Fossés (Val-de-Marne)
    - Transport de droits successifs par Marie-Madeleine Davoise, veuve en premières noces de Louis Jerdelet, et épouse en deuxièmes noces d'Alexis Joseph Ledroit, marchand de vins, rue des Flandres, n° 175, et Jean Joseph Jerdelet, papetier, rue de la Goutte d'Or, n° 54, à Antoine Gervais,, négociant, rue du Faubourg Poissonnière, n° 18., 12 mai 1870; MC/ET/XIV/905
      transport de droits; Davoise, Marie-Madeleine; Jerdelet, Louis; Ledroit, Alexis Joseph; Jerdelet, Jean Joseph; Flandre (rue de); Goutte-d'Or (rue de la); Faubourg-Poissonnière (rue du); papetier; négociant
    - Quittance d'ordre par Bathilde Astérie de Bernage, épouse d'Achille Delamare, propriétaire, rue du Vieux Chemin, n° 5, et Etienne Monin, propriétaire, à Issy, rue Neuve de Clamart, n° 1, à Jacques Joseph Bazin, père, propriétaire, au Petit Jouy, commune de Jouy en Josas, et Edouard Joseph Bazin, fils, architecte, rue Jacques de Brosses, n° 8, et Eléonore Geneviève Driancourt, épouse de Jules Etienne Jourdain, rentier, au Petit Jouy, commune des Loges-en-Josas., 12 mai 1870; MC/ET/XIV/905
      quittance; Bernage, Bathilde Astérie de; Delamare, Achille; Monin, Etienne; Bazin, Jacques Joseph; Bazin, Edouard Joseph; Driancourt, Eléonore Geneviève; Jourdain, Jules Etienne; Vieux-Chemin (rue du); Jacques-de-Brosse (rue); Jouy-en-Josas (Yvelines); Les Loges-en-Josas (Yvelines)
    - Vente par Alfred Caffin, propriétaire, boulevard Beaumarchais, n° 38, et Amédée Caffin, propriétaire, rue du Faubourg Poissonnière, n° 47, et Félicité Zoé Caffin, veuve de Jean-Baptiste Désiré Dezaux, rentière, rue du Faubourg Saint-Martin, n° 71, à Auguste Grasset, artiste peintre, boulevard Beaumarchais, n° 73, et Louise Philomène Martin, célibataire majeure, négociante, boulevart Beaumarchais, n° 73., 12 mai 1870; MC/ET/XIV/905
      À la suite: quittance pour solde, 27 (5, 9 et 10 et) juin 1884.
      acte de vente; Caffin, Alfred; Caffin, Amédée; Caffin, Félicité Zoé; Dezaux, Jean-Baptiste Désiré; Grasset, Auguste; Martin, Louise Philomène; peintre; négociant; Beaumarchais (boulevard); Faubourg-Poissonnière (rue du)
    - Transport de droits successifs par Louis Drouin, concierge, passage Brady, n° 1, Auguste Drouin, blanchisseur, rue Notre-Dame des Champs, n° 13, Thomas Isidore Drouin, emballeur, rue Saint-martin, n° 176, et Jean-Baptiste César Joseph Cogez, marchand épicier, et Marie Ernestine Drouin, son épouse, rue de l'Université, n° 191, à Jacques Pierre Clément, jardinier, à Belleville, rue Levert, n° 21., 11 mai 1870 - 12 mai 1870; MC/ET/XIV/905
      transport de droits; Drouin, Louis; Drouin, Auguste; Drouin, Thomas Isidore; Cogez, Jean-Baptiste César; Drouin, Marie Ernestine; Clément, Jacques Pierre; concierge; teinturier blanchisseur; employé de commerce; Brady (passage); Notre-Dame-des-Champs (rue); Saint-Martin (rue); Université (rue de l'); Levert (rue); jardinier
    - Obligation par Jules François Lefort, artiste lyrique et Charlotte Fanny Judline, son épouse, rue Pigalle, n° 39, au profit de Geneviève Louise Nicole Angot, épouse de Louis Frédéric Jacqueau, boucher, rue de l'Arbre Sec, n° 2, et les mineurs Louis Marie Jacqueau, Frédéric Pierre Jacqueau, Eugène Jacqueau et Louise Marie Jacqueau, épouse de Jules Léonard Bienvenu, marchand de café, rue de Vaugirard, n° 317., 7 mai 1870 - 16 mai 1870; MC/ET/XIV/905
      obligation; Lefort, Jules François; Judline, Charlotte Fanny; Angot, Geneviève Louise Nicole; Jacqueau, Louis Frédéric; Jacqueau, Louis Marie; Jacqueau, Frédéric Pierre; Jacqueau, Eugène; Jacqueau, Louise Marie; Bienvenu, Jules Léonard; artiste; boucher; employé de commerce; Pigalle (rue); Arbre-Sec (rue de l'); Vaugirard (rue de)
    - Procuration et substitution par Apolline Turgot, veuve de Claude Jean Thierry Ruinart vicomte de Brimont, prorpriétaire, à Versailles (Seine-et-Oise, aujourd'hui Yvelines), boulevard du Roi, n° 10, et les héritiers de M. Brimont, à Louis Binet, propriétaire, à Reims (Marne), rue des Velliers., 8 mai 1870 - 17 mai 1870; MC/ET/XIV/905
      procuration; substitution; Turgot, Apolline; Ruinart, Claude Jean Thierry (vicomte de Brimont); Binet, Louis; Versailles (Yvelines); Reims (Marne)
    - Mainlevée par Auguste Heslot, entrepreneur de plomberies, rue de Lancry, n° 67, au profit de M. Combes et M. Durand, entrepreneurs, rue Durantin, n° 20., 18 mai 1870; MC/ET/XIV/905
      mainlevée; Heslot, Auguste; Combes (M.); Durand (M.); chef d'entreprise; Durantin (rue)
    - Inventaire après décès de Louis Jules Rosny, à la requête de Louise Amélie Boucly, sa veuve, sans profession, rue Condorcet, n° 13., 19 mai 1870; MC/ET/XIV/905
      inventaire après décès; Rosny, Louis Jules; Boucly, Louise Amélie; Condorcet (rue)
    - Procuration par Françoise Ghislaine de Mérodé marquise de Moustier, veuve de Desle Marie René François Léonel marquis de Moustier, sénateur, Grand Croix de l'Ordre impérial de la légion d'honneur et de plusieurs autres ordres, ancien ministre des affaires étrangères de sa Majesté l'Empereur des Français, ladite dame propriétaire, rue de l'Université, n° 39, à Adolphe Bosquet, avocat à la Cour de Cassation de Belgique, à Bruxelles., 20 mai 1870; MC/ET/XIV/905
      procuration; Mérodé, Françoise Ghislaine de (marquise de Moustier); Moustier, Desle Marie René François Léonel (marquis de); Bosquet, Adolphe; ministre; avocat; Belgique; Université (rue de l')
    - Liquidation de la communauté d'entre Françoise Ghislaine de Mérode, marquise de Moustier, veuve de Desle Marie René François Léonel marquis de Moustier, sénateur, Grand Croix de l'Ordre impérial de la légion d'honneur, et de plusieurs autres ordres, ancien ministre des affaires étrangères de Sa Majesté l'Empereur des Français, ladite dame propriétaire, rue Casimir Périer, n° 25, actuellement rue de l'Université, n° 39, et la succession de M. le marquis de Moustier., 21 mai 1870 - 18 août 1874; MC/ET/XIV/905
      À la suite: ratification par M. le marquis de Moustier de la liquidation de la succession de son père, 31 juillet 1871; quittance par M. et Mme de Contades à M. le marquis de Moustier, 4 (3 et) juillet 1874; quittance par M. et Mme de Clermont Tonnerre, 4 (3 et) juillet 1874; quittance par M. Mme de Marmier à M. le marquis de Moustier, 13 juillet 1874; dépôt d'une décharge donnée par M. et Mme de Marmier à Jean Marie Louis Léon Brisser, 18 août 1874.
      liquidation; Moustier, Desle Marie René François Léonel (marquis de); Mérode Françoise Ghislaine de (marquise de Moustier); sénateur; ministre; Casimir-Périer (rue); Université (rue de l')
    - Vente par Alfred Caffin, propriétaire, boulevard Beaumarchais, n° 38, à Victor Rouge, rentier, et Virginie Gros, son épouse, rue Saint-Dominique Saint-Germain, n° 96., 23 mai 1870; MC/ET/XIV/905
      acte de vente; Caffin, Alfred; Rouge, Victor; Gros, Virginie; Beaumarchais (boulevard); Saint-Dominique-Saint-Germain (rue)
    - Notoriété après décès de Marie Antoinette Boisselet, en son vivant épouse de Pierre Birelauchie, propriétaire, rue Lacroix, n° 20, 23 mai 1870; MC/ET/XIV/905
      notoriété; Boisselet, Marie Antoinette; Birelauchie, Pierre; Lacroix (rue)
    - Liquidation des communauté et succession de Pierre Birelauchie, propriétaire, rue Lacroix, n° 20., 24 mai 1870; MC/ET/XIV/905
      liquidation; Birelauchie, Pierre; Lacroix (rue)
    - Notoriété après décès de Louis Théophile Jerdelet, en son vivant fabricant de chaussures, rue du Faubourg Poissonnière, n° 114., 24 mai 1870; MC/ET/XIV/905
      notoriété; Jerdelet, Louis Théophile; fabricant d'accessoires vestimentaires; Faubourg-Poissonnière (rue du)
    - Bail par Marie Emelie Fouchaux, veuve en premières noces, et non remariée, de Jacques Jean Milon, en son vivant rentier, boulevard Beaumarchais, n° 86, à Edouard Adolphe Dijou, boulanger, et Héloïse Marquet, son épouse, même adresse., 25 mai 1870; MC/ET/XIV/905
      À la suite: prorogation de bail par Mme veuve Milon, à M. et Mme Beaugendre, 14 (et 13) mars 1882.
      bail; Fouchaux, Marie Emelie; Milon, Jacques Jean; Dijou, Edouard Adolphe; Marquet, Héloïse; Beaumarchais (boulevard)
    - Cahier de charges pour parvenir à la vente d'un fond fr marchand de vins et liqueurs exploité à Paris rue de Clichy, n° 87., 25 mai 1870 - 30 mai 1870; MC/ET/XIV/905
      À la suite: adjudication au profit de M. Bolé, 30 mai 1870.
      cahier des charges; Clichy (rue de)
    - Mainlevée par Madeleine Eléonore Pochonnet, propriétaire, veuve d'Etienne Louis Bénard, rue de Berlin, n° 39, au profit de Jean François Henri Bournet, propriétaire, rue de Boulogne, n° 36., 27 mai 1870; MC/ET/XIV/905
      mainlevée; Pochonnet, Madeleine Eléonore; Bénard, Etienne Louis; Bournet, Jean François Henri; Berlin (rue de); Boulogne (rue de)
    - Dépôt judiciaire des testaments de Marie Sophie Ridel, en son vivant propriétaire, veuve de Marie Adélaïde Marchand, rue Laffitte, n° 5., 27 mai 1870; MC/ET/XIV/905
      dépôt de pièces; testament; Ridel, Marie Sophie; Marchand, Marie Adélaïde; Laffitte (rue)
    - Contrat de mariage de Jean-Baptiste Lenègre, employé, rue du Chaume, n° 15, et de Jeanne Marie Amélie Peloux, couturière, rue Beauregard, n° 22, chez les père et mère., 31 mai 1870; MC/ET/XIV/905
      contrat de mariage; Lenègre, Jean-Baptiste; Peloux, Jeanne Marie Amélie; employé de commerce; Chaume (rue du); Beauregard (rue)
    - Mainlevée par Marie Louise Vallarnaud, veuve de Marie Antoine Brunet, propriétaire, rue du Cherche Midi, n° 98, au profit de Jean François Henri Bournet, propriétaire, rue de Boulogne, n° 26., 3 juin 1870; MC/ET/XIV/905
      mainlevée; Vallarnaud, Marie Louise; Brunet, Marie Antoine; Cherche-Midi (rue du); Boulogne (rue de)
    - Liquidation de la communauté et des successions de Jean-Baptiste Robert, en son vivant rentier, ancien professeur d'escrime, et de Françoise Denise Mayer, son épouse, rue de l'Ecole de médecine, n° 24., 7 juin 1870; MC/ET/XIV/905
      liquidation; Robert, Jean-Baptiste; Mayer, Françoise Denise; Ecole-de-Médecine (rue de l')
    - Vente par Albert Hartmann, propriétaire, rue Taitbout, n° 82, et Frédéric Reber, manufacturier, à Mulhouse (Haute-Rhin), rue de la Seine, n° 8, à Pierre François Duval, rentier, rue de Navarin, n° 13., 11 juin 1870 - 22 février 1872; MC/ET/XIV/905
      À la suite: quittance par M. Hartmann et M. Reber à Pierre François Duval, 22 février 1872.
      acte de vente; Hartmann, Albert; Reber, Frédéric; Duval, Pierre François; Navarin (rue de)
    - Vente par Joseph Michel Anne Lesoufaché, architecte chevalier de la légion d'honneur et Fanny Théophile Anaïs de la Marlier, son épouse, rue du Faubourg Saint-Honoré, n° 47, à Isaac Hagnauer, propriétaire, rue Lafayette, n° 12., 14 juin 1870 - 7 octobre 1873; MC/ET/XIV/905
      À la suite: quittance par M. et Mme Lesoufaché à M. Hagnauer de 200.000 francs, 16 janvier 1872; quittance pour solde, 7 octobre 1873.
      acte de vente; Lesoufaché, Joseph Michel Anne; Marlier, Fanny Théophile Anaïs de la; Hagnauer, Isaac; architecte; Faubourg-Saint-Honoré (rue du); La-Fayette (rue)
    - Constitution de rente viagère par Louis Léopold Savary, négociant, rue Auger, n° 22, au profit de Louise Aimée Savary, veuve de Joseph Honoré Pierre Carpentier, propriétaire, rue Serpente, n° 35., 14 juin 1870; MC/ET/XIV/905
      constitution de rente; Savary, Louis Léopold; Savary, Louise Aimée; Carpentier, Joseph Honoré Pierre; négociant; Auger (rue); Serpente (rue)
    - Procuration par Justin Neu, banquier, boulevard Bonne Nouvelle, n° 31, à Alfred Conchon, employé de banque, rue Poulet, n° 34., 15 juin 1870; MC/ET/XIV/905
      procuration; Neu, Justin; Conchon, Alfred; banquier; Bonne-Nouvelle (boulevard de); Poulet (rue)
    - Autorisation et procuration par Henri Hutteau d'Origny, propriétaire, rue du Bac, n° 3, à Marie Claire Victoire Berthelot de la Villeurnoy, son épouse., 17 juin 1870; MC/ET/XIV/905
      procuration; Hutteau d'Origny, Henri; Berthelot de la Villeurnoy, Marie Claire Victoire; Bac (rue du)
    - Prêt conditionnel par le Crédit Foncier de France à Alexandre Joseph Rouard, fabricant d'encriers, et Marie Caroline Prache, son épouse, rue Beaubourg, n° 89., 18 juin 1870 - 30 juillet 1870; MC/ET/XIV/905
      À la suite: réalisation dudit prêt, 30 juillet 1870.
      compte financier; Rouard, Alexandre Joseph; Prache, Marie Caroline; Beaubourg (rue)
    - Dépôt de grosse d'envoi en possession de Geneviève Gazelet, veuve de Louis André Bertignault, rue d'Enghien, n° 20., 21 juin 1870; MC/ET/XIV/905
      dépôt de pièces; Gazelet, Geneviève; Bertignault, Louis André; Enghien (rue d')
    - Notoriété rectification des prénoms de Philippe Ignace Dubois, en son vivant propriétaire, rue des Martyrs, n° 10., 21 juin 1870; MC/ET/XIV/905
      notoriété; Dubois, Philippe Ignace; Martyrs (rue des)
    - Notoriété après décès de Pierre Simon Paillard, rentier, rue Amelot, n° 70., 21 juin 1870 - 22 juin 1870; MC/ET/XIV/905
      notoriété; Paillard, Pierre Simon; Amelot (rue)
    - Inventaire après décès de Madeleine Joséphine Caroline Fabricuis, en son vivant épouse de Joseph Bouvot, rue Servandoni, n° 9., 22 juin 1870; MC/ET/XIV/905
      inventaire après décès; Fabricuis, Madeleine Joséphine Caroline; Bouvot, Joseph; Servandoni (rue)
    - Obligation par Michel Emmanuel Marcellin de Brayer, propriétaire, rue de Tivoli, n° 13, au profit de Madeleine Eléonore Pochounet, veuve d'Etienne Louis Bénard, ladite dame propriétaire, rue de Berlin, n° 39., 20 juin 1870 - 24 juin 1870; MC/ET/XIV/905
      obligation; Brayer, Michel Emmanuel Marcellin de; Pochounet, Madeleine Eléonore; Bénard, Etienne Louis; Tivoli (rue de); Berlin (rue de)
    - Vente par Hyacinthe Etienne Ernest Masson, avocat, et Joséphine Louise L'Honneur, son épouse, rue des Bons Enfants, n° 30, à Pierre Auguste Paillard, entrepreneur de parquets, et Louise Catherine Mayet, son épouse, impasse du Maine, n° 16., 23 juin 1870; MC/ET/XIV/905
      acte de vente; Masson, Hyacinthe Etienne Ernest; L'Honneur, Joséphine Louise; Paillard, Pierre Auguste; Mayet, Louise Catherine; avocat; chef d'entreprise; Bons-Enfants (rue des); Maine (impasse du)
    - Compte rendu d'emploi concernant Euphémie Octavie Etienne, épouse d'Eugène Janvier de la Motte, ancien préfet du département du Gard, officier de la légion d'honneur, à Nîmes (Gard)., 23 juin 1870; MC/ET/XIV/905
      compte-rendu; Etienne, Euphémie Octavie; Motte, Eugène Janvier de la; préfet; Nîmes (Gard)
    - Procès verbal d'enchères pour la mise en vente d'une propriété à Louveciennes appartenant à Thérèse Françoise Olympe Gaspera Gamba, veuve en premières noces de M. le chevalier commandeur Alexandre Guiccioli comte de Montelesne, et en deuxièmes noces de Hilaire Etienne Octave Rouille marquis de Boissy, en son vivant sénateur, officier de la légion d'honneur, ladite dame propriétaire, rue Saint-Lazare, cité de Londres, n° 4., 27 juin 1870; MC/ET/XIV/905
      préfet; compte-rendu; Etienne, Euphémie Octavie; Motte, Eugène Janvier de la; Nîmes (Gard); procès-verbal; acte de vente; Gaspera Gamba, Thérèse Françoise Olympe; Guiccioli, Alexandre (comte de Montelesne); Rouille, Hilaire Etienne Octave (marquis de Boissy); sénateur; Louveciennes (Yvelines); Saint-Lazare (rue)
    - Procuration par Théophile Henri Maurel, docteur médecin, propriétaire, rue Poulet, n° 7, à Jean Pierre Gonon, employé de commerce, rue de Dunkerque, n° 27., 5 juillet 1870; MC/ET/XIV/905
      procuration; Maurel, Théophile Henri; Gonon, Jean Pierre; médecin; employé de commerce; Poulet (rue); Dunkerque (rue de)
    - Notoriété après décès de Marie Thérèse Elisabeth Vervelle, en son vivant propriétaire, veuve de Dominique Langelin, boulevard Pigalle, n° 42., 6 juillet 1870; MC/ET/XIV/905
      notoriété; Vervelle, Marie Thérèse Elisabeth; Langelin, Dominique; Pigalle (boulevard)
    - Notoriété rectificative du nom de Reine Louchin, veuve de Marc Fabricius, sans profession, rue Servandoni, n° 29, et réquisition de certificat de propriété par Joseph Bouvot, peintre en bâtiments, rue Servandoni, n° 9, et Sophie Louise Bouvot, célibataire majeure, professeur de dessin, rue Servandoni, n° 9., 8 juillet 1870; MC/ET/XIV/905
      notoriété; Louchin, Reine; Fabricius, Marc; Bouvot, Joseph; Bouvot, Sophie Louise; Servandoni (rue); certificat; titre de propriété; peintre en bâtiment; dessinateur
    - Obligation par François Jean Schaeffer, propriétaire, rue Labruyère, n° 7, Marguerite Anna Schaeffer, veuve de Cyprien Landron, ladite dame propriétaire, rue Louis Legrand, n° 17, actuellement rue Saint-Amand, n° 9, Marguerite Elisabeth Schaeffer, veuve de Félix Barbier, ladit dame propriétaire, à Boulogne-sur-Seine, rue de Silly, n° 17, et Edmond Niquet, avocat, boulevard de Strasbourg, n° 62, au profit de Marie Louise Vallarnaud, veuve de Marie Antoine Brunet, ladite dame propriétaire, rue du Cherche-Midi, n° 98, et Alphonse Jean-Baptiste Leroux dit Leroux Duffié, propriétaire, rue de la Butte Chaumont prolongée, n° 83., 22 juin 1870 - 9 juillet 1870; MC/ET/XIV/905
      obligation; Schaeffer, François Jean; Schaeffer,,Marguerite Anne; Landron, Cyprien; Schaeffer, Marguerite Elisabeth; Barbier, Félix; Niquet, Edmond; Vallarnaud, Marie Louise; Brunet, Marie Antoine; Leroux dit Leroux Duffié, Alphonse Jean-Baptiste; avocat; Louis-Le-Grand (place); La-Bruyère (rue); Saint-Amand (rue); Boulogne-Billancourt (Hauts-de-Seine); Strasbourg (boulevard de); Cherche-Midi (rue du); Butte-Chaumont (rue de la)
    - Vente par Louis Joly, mécanicien, et Adèle Héloïse Hervouet, son épouse, quai de la Rapée, n° 88, et actuellement rue de Charenton, n° 130, à Adèle Françoise Deshayes, veuve d'Adolphe Joseph Mercier, gardeuse dans le marché en gros de la volaille et des gibiers, rue Keller, n° 22., 9 juillet 1870; MC/ET/XIV/905
      acte de vente; Joly, Louis; Hervouet, Adèle Héloïse; Deshayes, Adèle Françoise; Mercier, Adolphe Joseph; mécanicien; Rapée (quai de la); Charenton (rue de); Keller (rue)
    - Contrat de mariage de Jules Schwechr, négociant, rue Mayran, n° 8, et de Marie Emma Franck, sans profession, rue de Paradis Poissonnière, n° 50, chez sa mère., 12 juillet 1870 - 14 novembre 1870; MC/ET/XIV/905
      À la suite: dépôt des pièces de publication, 14 novembre 1870.
      contrat de mariage; Schwechr, Jules; Franck, Marie Emma; négociant; Mayran (rue); Paradis-Poissonnière (rue de)
    - Dépôt par Désiré Letessier, caissier, rue de Bretagne, n° 4, des deux procurations (affaire Corion)., 16 juillet 1870; MC/ET/XIV/905
      dépôt de pièces; Letessier, Désiré; Corion (famille); Bretagne (rue de)
    - Obligation par Pierre Rome, conservateur du cimetière de Saint-Maur, et Constance Zélie Tiaffay, son épouse, à Saint-Maur-les-Fossés, au profit de Jean-Baptiste Baby, charpentier, à Saint-Maur-les-Fossés, vieille route de la Varenne, n° 29., 16 juillet 1870; MC/ET/XIV/905
      obligation; Rome, Pierre; Tiaffay, Constance Zélie; Baby, Jean-Baptiste; conservateur (patrimoine); charpentier; Saint-Maur-des-Fossés-Centre (Val-de-Marne, canton)